【裁判字號】    97,訴,751
【裁判日期】    971110
【裁判案由】    違反毒品危害防制條例
【裁判全文】
臺灣新竹地方法院刑事判決               97年度訴字第751號
公  訴  人  臺灣新竹地方法院檢察署檢察官
被      告  甲○○
                    巷57弄3.
                    （另案在臺灣新竹看守所羈押中）
上列被告因違反毒品危害防制條例案件，經檢察官起訴（97年度
毒偵字第1306號），本院合議庭裁定依簡式審判程序判決如下：
    主  文
甲○○施用第一級毒品，累犯，處有期徒刑捌月。
扣案之第一級毒品海洛因壹包（毛重零點壹伍公克）沒收銷燬之
。扣案之注射針筒壹支沒收之。
    事  實
一、甲○○前曾於民國96年間因違反毒品危害防制條例案件，經
    本院於96年4 月30日以96年度訴字第231 號判處有期徒刑7
    月，於96年5 月18日確定；又於96年間因犯恐嚇取財罪，經
    本院於96年5 月31日以96年度訴字第265 號判處有期徒刑7
    月、7 月及7 月，應執行有期徒刑1 年確定，嗣上揭案件並
    經本院於96年7 月31日以96年度聲減字第814 號裁定分別減
    為有期徒刑3 月又15日、3 月又15日、3 月又15日及3 月又
    15日，應執行有期徒刑9 月又15日確定，並於96年12月30日
    縮刑期滿執行完畢。
二、甲○○前曾於89年1 月間因施用毒品案件，經臺灣新竹地方
    法院檢察署檢察官聲請，而經本院於89年1 月31日以89年度
    毒聲字第341 號裁定送勒戒處所觀察、勒戒，旋因觀察、勒
    戒後，因認無繼續施用毒品傾向，於89年2 月22日執行完畢
    出所，並經臺灣新竹地方法院檢察署檢察官於89年2 月22日
    以89年度毒偵字第430 號為不起訴處分確定。又於89年11月
    間因施用毒品案件，經臺灣新竹地方法院檢察署檢察官聲請
    ，而經本院於89年11月17日以89年度毒聲字第2646號裁定送
    勒戒處所觀察、勒戒，旋因觀察、勒戒後，因認無繼續施用
    毒品傾向，於90年1 月4 日執行完畢出所，並經臺灣新竹地
    方法院檢察署檢察官於90年1 月4 日以89年度偵字第5884號
    為不起訴處分確定。其又於93年間因施用毒品案件，經臺灣
    新竹地方法院檢察署檢察官起訴，而經本院於93年12月30日
    以93年度訴字第233 號判處有期徒刑9 月，於93年12月30日
    確定。又於94年間因施用毒品案件，經臺灣新竹地方法院檢
    察署檢察官起訴，而經本院於94年12月23日以94年度訴字第
    262 號判處有期徒刑1 年確定。又於96年間因施用毒品案件
    ，經臺灣新竹地方法院檢察署檢察官起訴，而經本院於96年
    4 月30日以96年度訴字第231 號判處有期徒刑7 月，於96年
    5 月18日確定。
三、惟甲○○猶不知悔改，復於前開觀察、勒戒處分執行完畢及
    前案施用毒品案件後，基於施用第一級毒品海洛因之犯意，
    於97年7 月1 日某時許，在位於新竹市○○路之某公園內，
    以將海洛因摻水置入針筒內施打於皮膚之方式，施用第一級
    毒品海洛因。嗣於97年7 月2 日10時40分許，在新竹市○區
    ○○街與西安街口，為警因見甲○○騎乘之腳踏車置物籃內
    有注射針筒，乃加以攔查，當場扣得第一級毒品海洛因1 包
    （毛重0.15公克）及注射針筒1 支，並經其同意後採集尿液
    ，經警將其親採封緘之尿液送驗結果呈嗎啡陽性、可待因陽
    性反應，因而循線查悉上情。
四、案經新竹市警察局第三分局報請臺灣新竹地方法院檢察署檢
    察官偵查起訴。
    理  由
一、本件被告甲○○所犯為毒品危害防制條例第10條第1 項之施
    用第一級毒品罪，非死刑、無期徒刑、最輕本刑為三年以上
    有期徒刑之罪，或高等法院管轄第一審之案件，被告於本院
    準備程序進行中，就被訴事實為有罪之陳述，經本院合議庭
    認合於新修正刑事訴訟法第273 條之1 第1 項之規定，裁定
    進行簡式審判程序，合先敘明。
二、訊據被告甲○○對於上揭時地以如事實欄所示方法，施用第
    一級毒品海洛因等情坦承不諱，並有新竹市警察局第三分局
    搜索扣押筆錄1 份、搜索經過及結果陳報書1 份、扣押物品
    目錄表1 份及現場照片4 幀等在卷足稽，復有第一級毒品海
    洛因1 包（毛重0.15公克）及注射針筒1 支扣案足資佐證。
    而經警將被告親採封緘之尿液送驗結果，確呈嗎啡陽性反應
    等情，有新竹市警察局辦理煙毒、麻醉藥品案尿液送驗受檢
    人真實姓名代號對照表及臺灣尖端先進生技醫藥股份有限公
    司於97年7 月9 日所出具之濫用藥物檢驗報告各1 份附卷足
    憑，足見被告所為前開自白，確與事實相符而堪採信。
三、再者，被告前曾於89年1 月間因施用毒品案件，經臺灣新竹
    地方法院檢察署檢察官聲請，而經本院於89年1 月31日以89
    年度毒聲字第341 號裁定送勒戒處所觀察、勒戒，旋因觀察
    、勒戒後，因認無繼續施用毒品傾向，於89年2 月22日執行
    完畢出所，並經臺灣新竹地方法院檢察署檢察官於89年2 月
    22日以89年度毒偵字第430 號為不起訴處分確定。又於89年
    11月間因施用毒品案件，經臺灣新竹地方法院檢察署檢察官
    聲請，而經本院於89年11月17日以89年度毒聲字第2646號裁
    定送勒戒處所觀察、勒戒，旋因觀察、勒戒後，因認無繼續
    施用毒品傾向，於90年1 月4 日執行完畢出所，並經臺灣新
    竹地方法院檢察署檢察官於90年1 月4 日以89年度偵字第58
    84號為不起訴處分確定。其又於93年間因施用毒品案件，經
    臺灣新竹地方法院檢察署檢察官起訴，而經本院於93年12月
    30日以93年度訴字第233 號判處有期徒刑9 月，於93年12月
    30日確定。又於94年間因施用毒品案件，經臺灣新竹地方法
    院檢察署檢察官起訴，而經本院於94年12月23日以94年度訴
    字第262 號判處有期徒刑1 年確定。又於96年間因施用毒品
    案件，經臺灣新竹地方法院檢察署檢察官起訴，而經本院於
    96年4 月30日以96年度訴字第231 號判處有期徒刑7 月，於
    96年5 月18日確定等情，亦有臺灣新竹地方法院檢察署刑案
    資料查註紀錄表、被告提示簡表、全國施用毒品案件紀錄表
    、受觀察勒戒人毒品及前科紀錄簡列表、矯正簡表、本院93
    年度訴字第233 號宣示判決筆錄、94年度訴字第262 號宣示
    判決筆錄、96年度訴字第231 號刑事判決、96年度訴字第265
    號宣示判決筆錄及臺灣高等法院被告前案紀錄表各1 份在卷
    足憑。綜上，本案事證已臻明確，被告於前案觀察、勒戒處
    分執行完畢及前案施用毒品案件後再犯施用第一級毒品海洛
    因之犯行洵堪認定，應予依法論科。
三、按海洛因屬毒品危害防制條例第2 條第2 項第1 款所列之第
    一級毒品。核被告甲○○所為，係犯毒品危害防制條例第10
    條第1 項之施用第一級毒品罪。至其持有第一級毒品海洛因
    後，進而施用，其持有第一級毒品之低度行為，應為施用第
    一級毒品之高度行為所吸收，爰不另論其持有第一級毒品罪
    。又被告前曾於96年間因違反毒品危害防制條例案件，經本
    院於96年4 月30日以96年度訴字第231 號判處有期徒刑7 月
    ，於96年5 月18日確定；又於96年間因犯恐嚇取財罪，經本
    院於96年5 月31日以96年度訴字第265 號判處有期徒刑7 月
    、7 月及7 月，應執行有期徒刑1 年確定，嗣上揭案件並經
    本院於96年7 月31日以96年度聲減字第814 號裁定分別減為
    有期徒刑3 月又15日、3 月又15日、3 月又15日及3 月又15
    日，應執行有期徒刑9 月又15日確定，並於96年12月30日縮
    刑期滿執行完畢等情，有臺灣新竹地方法院檢察署刑案資料
    查註紀錄表及臺灣高等法院被告前案紀錄表各1 份在卷足按
    ，其於5 年以內再犯本件有期徒刑以上之罪，為累犯，應依
    刑法第47條第1 項規定加重其刑。爰審酌被告曾因施用毒品
    而歷經二次觀察、勒戒在案，猶不知悔悟，卻再犯本案，顯
    然自制力薄弱，本案施用毒品種類、犯罪手段、情節、所生
    危害，及被告所為係戕害自身身心健康，犯後尚能坦承犯行
    ，態度良好等一切情狀，量處如主文所示之刑，以資懲儆。
    扣案之毒品1 包（毛重0.15公克），為第一級毒品海洛因等
    情，已如前述，應依毒品危害防制條例第18條第1 項前段之
    規定沒收銷燬之。又扣案之注射針筒1 支係被告為上揭施用
    第一級毒品犯行時所用之物，且為被告所有等情，亦為被告
    供述明確，爰依刑法第38條第1 項第2 款之規定，宣告沒收
    之。
據上論斷，應依刑事訴訟法第273 條之1 第1 項、第299 條第1
項前段，毒品危害防制條例第10條第1 項、第18條第1 項前段，
刑法第11條前段、第47條第1 項、第38條第1 項第2 款，判決如
主文。
本案經檢察官張嘉宏到庭執行職務。
中    華    民    國    97    年    11    月    10    日
                  刑事第一庭    法  官   楊惠芬
以上正本證明與原本無異。
如不服本判決應於收受本判決後10日內向本院提出上訴書狀，上
訴書狀應敘述具體理由。上訴書狀未敘述上訴理由者，應於上訴
期間屆滿後20日內補提理由書狀於本院 (均須按他造當事人之人
數附繕本 )「切勿逕送上級法院」。
中    華    民    國    97    年    11    月    10    日
                                書記官   張懿中
附錄本案論罪科刑法條全文：
毒品危害防制條例第10條第1 項：
施用第一級毒品者，處六月以上五年以下有期徒刑。


司法院資訊處製作；財團法人民間司法改革基金會備份。
